【裁判字號】    95,訴,1516
【裁判日期】    950331
【裁判案由】    清償借款
【裁判全文】
臺灣臺北地方法院民事判決              95年度訴字第1516號
原      告  合作金庫銀行股份有限公司
法定代理人  戊○○
訴訟代理人  甲○○
            乙○○
被      告  丙○○
                        樓
            丁○○原名楊志宏.
當事人間請求清償借款事件，經本院於中華民國九十五年三月十
四日言詞辯論終結，判決如下：
    主      文
被告應連帶給付原告新台幣陸拾壹萬貳仟捌佰伍拾陸元，及自民
國九十四年九月二十六日起至清償日止，按年息百分之二點八七
計算之利息，並自民國九十四年十月二十七日起至清償日止，在
六個月以內者，按上開利率百分之十，超過六個月者，超過部分
按上開利率百分之二十計付違約金。
訴訟費用由被告連帶負擔。
本判決於原告以新台幣貳拾壹萬元為被告供擔保後，得假執行。
    事實及理由
甲、程序方面：
    兩造業於借據其他約定事項第十一條約定合意以本院為第一
    審管轄法院，有借據其他約定事項在卷可稽，故本院自有管
    轄權，合先敘明。
乙、得心證之理由：
一、原告主張：被告丙○○以被告楊志宏為連帶保證人，於民國
    92 年8月26日向原告借用新台幣（下同）850,000 元，約定
    利息按年息2.87﹪計算，以每一個月為一期，共分84期，依
    年金法按期平均攤還本息，若未按期清償者，其逾期清償在
    六個月以內者，按上開利率10﹪，超過六個月者，超過部分
    按上開利率20﹪計付違約金，清償期為99年8 月26日。詎被
    告自94年9 月25日起即未依約繳納本息，依借據其他約定事
    項第五條第一項第一款約定，債務視為全部到期，被告即喪
    失期限利益。屢向被告催討，均置之不理，為此爰依消費借
    貸及連帶保證契約之法律關係，起訴請求被告連帶返還借款
    本息及違約金等語。並聲明：除假執行供擔保金額外，如主
    文所示。
二、被告丙○○則以：確實有向原告借款，對於原告主張的欠款
    金額不爭執，但現在沒有能力馬上還款等語，資為抗辯。被
    告丁○○則以：確實為連帶保證人，對於原告主張沒有意見
    等語，資為抗辯。均聲明：原告之訴及假執行之聲請均駁回
    。
三、兩造不爭執之事實：
    本件原告主張如前一所述之事實，已據其提出借據暨其他約
    定事項、放款帳務資料查詢單、定儲指數利率變動表為證。
    被告對於確實有向原告借款，尚有前述借款未清償等事實均
    表示沒有意見而不爭執，是依上開證物，自堪信原告主張為
    真實。
四、從而，原告依消費借貸及連帶保證契約請求被告連帶給付借
    款如主文第一項所示，為有理由，應予准許。
五、本件為判決之基礎已臻明確，兩造其餘之陳述及所提其他證
    據，經本院斟酌後，認為均於判決之結果無影響，亦與本案
    之爭點無涉，自無庸逐一論述，併此敘明。
丙、假執行之宣告：
    原告陳明願供擔保，請求宣告假執行，核無不合，茲酌定擔
    保金額，予以准許。
丁、結論：原告之訴為有理由，並依民事訴訟法第八十五條第二
    項、第三百九十條第二項，判決如主文。
中    華    民    國    95    年    3     月    31    日
                        臺灣臺北地方法院民事第三庭
                                法  官  賴錦華
以上正本係照原本作成。
如對本判決上訴，須於判決送達後二十日之不變期間內，向本院
提出上訴狀。
中    華    民    國    95    年    3     月    31    日
                                書記官  林桂玉


司法院資訊處製作；財團法人民間司法改革基金會備份。
